臺灣臺中地方法院刑事判決　　　　　　　96年度易字第1706號
公　訴　人　臺灣臺中地方法院檢察署檢察官
被　　　告　甲○○
　　　　　　　　　　（現於臺灣臺中監獄執行中）
上列被告因竊盜等案件，經檢察官提起公訴（95年度偵字第
18129號），因被告就被訴事實為有罪之陳述，經本院告知簡式
審判程序意旨，並聽取公訴人及被告之意見後，本院合議庭裁定
由受命法官獨任依簡式審判程序審理，茲判決如下：
    主    文
甲○○意圖為自己不法之所有，而侵占離本人所持有之物，處罰
金新臺幣伍仟元，如易服勞役，以新臺幣壹仟元折算壹日；又攜
帶兇器竊盜，累犯，處有期徒刑捌月，扣案之鐵鎚及電線剪各壹
支均沒收；又收受贓物，累犯，處有期徒刑肆月；又攜帶兇器竊
盜未遂，累犯，處有期徒刑伍月，扣案之電鑽、鐵槌、板撬、斜
口鉗、強力鉗、老虎鉗、電線剪、美工刀各壹支、鋸子貳支、螺
絲起子伍支、六角扳手肆支、頭戴燈貳個均沒收。有期徒刑部分
應執行有期徒刑壹年，扣案之電鑽、鐵槌、板撬、斜口鉗、強力
鉗、老虎鉗、電線剪、美工刀各壹支、鋸子貳支、螺絲起子伍支
、六角扳手肆支、頭戴燈貳個均沒收。
    犯罪事實
一、甲○○前曾於民國（下同）89年間，因贓物案件，經本院於
    89年12月11日以89年度易字第3342號判決判處有期徒刑1年
    ，並由臺灣高等法院臺中分院於90年3月13日以90年度上易
    字第182號判決駁回上訴確定，於91年6月5日因縮刑期滿執
    行完畢。復於95年7月25日中午12時左右，在臺中市○○
    區○○路2段8號之「前金錢豹酒店市政店」旁空地，見該處
    置有丙○○所有，而遭不詳之人竊取後丟棄在該處數量不詳
    之電纜線，係屬脫離丙○○本人所持有之物，竟意圖為自己
    不法之所有，擅自將電纜線取走予以侵占入已，並持至臺中
    縣大里市某不詳名稱之資源回收廠，以新臺幣（下同）約4
    、500元之價格予以出售，得款後供已花用。又意圖為自
    己不法之所有，於95年7月30日夜間0時左右，至上開夜間無
    人居住之前金錢豹酒店市政店，攜帶其所有客觀上足供兇器
    使用之鐵鎚及電線剪各1支，剪斷店內丙○○所有數量不詳
    之電線而竊取得手，後雖為丙○○發覺，仍逃逸無蹤。又
    明知綽號「阿賢」之姓名、年籍不詳成年男子所持有之車牌
    號碼NQ-0257號自用小貨車，係來路不明之贓物（該車原係
    林垂贊所有，由乙○○使用，於95年7月31日晚上20時左右
    ，在臺中縣大里市○○路21巷8號前失竊），竟仍於95年8月
    1日凌晨4時左右，在臺中縣大里國中前，基於收受贓物之犯
    意予以收受使用。又意圖為自己不法之所有，於95年8月1
    日凌晨5時左右，駕駛上開贓車，前往上開夜間無人居住之
    丙○○之店內，攜帶其所有客觀上足供兇器使用之電鑽、鐵
    槌、板撬、斜口鉗、強力鉗、老虎鉗、電線剪、美工刀各1
    支、鋸子2支、螺絲起子5支、六角扳手4支，並有頭戴燈2個
    等物，敲打該店2樓屋頂鋁窗及牆壁，欲竊取鋁片、鋼板及
    銅線等時，為丙○○發覺報警，於同日中午12時40分左右，
    在上開地點為警查獲，致未得逞，並扣得其所有而供行竊所
    用之電鑽、鐵槌、板撬、斜口鉗、強力鉗、老虎鉗、電線剪
    、美工刀各1支、鋸子2支、螺絲起子5支、六角扳手4支、頭
    戴燈2個等物。
三、案經臺中市警察局第四分局報告臺灣臺中地方法院檢察署檢
    察官偵查起訴。
    理    由
一、本案被告甲○○所犯係死刑、無期徒刑、最輕本刑為3年以
    上有期徒刑以外之罪，其於本院準備程序就前開被訴事實為
    有罪之陳述，經受命法官告知簡式審判程序之旨，並聽取其
    與公訴人之意見後，本院認無不得或不宜改依簡式審判程序
    進行之處，而依刑事訴訟法第273條之1第1項、第284條之1
    ，裁定本案由受命法官獨任進行簡式審判程序，又被告雖因
    另案在監執行，然其既於準備程序當日被提解到庭訊問時就
    被訴事實為有罪之陳述，經聽取當事人意見後旋即裁定由受
    命法官獨任進行簡式審判程序，並隨即由受命法官任審判長
    進行簡式審判程序，被告既仍持續認罪，應可認其已放棄答
    辯，自難認有何剝奪其實行防禦權之情事，合先敘明。
二、上揭事實，業據被告甲○○於本院準備程序及審理時均坦承
    不諱，核與證人即被害人丙○○、乙○○於警詢及檢察官偵
    查中指述被害之情節相符，此外，並有被害人領回贓物所出
    具之贓物認領保管單1紙、查獲及現場照片46張、位置圖、
    車輛車牌失竊作業─查獲車輛認可資料、遠傳電信股份有限
    公司函各1紙在卷可資佐證，被告之自白核與事實相符而可
    採，從而本案事證明確，被告犯行堪以認定，應依法論科。
三、核被告甲○○於犯罪事實欄所為，係犯刑法第337條之侵
    占離本人所持有之物罪；於犯罪事實欄所為，係犯刑法第
    321條第1項第3款之攜帶兇器竊盜罪；於犯罪事實欄所為
    ，係犯第349條第1項之收受贓物罪；於犯罪事實欄所為，
    係犯刑法第321條第2項、第1項第3款之攜帶兇器竊盜未遂罪
    。又被告前曾於89年間，因贓物案件，經本院於89年12月11
    日以89年度易字第3342號判決判處有期徒刑1年，並由臺灣
    高等法院臺中分院於90年3月13日以90年度上易字第182號判
    決駁回上訴確定，於91年6月5日因縮刑期滿執行完畢，此有
    臺灣臺中地方法院檢察署刑案資料查註紀錄表及臺灣高等法
    院被告前案紀錄表各1份在卷可憑，其受有期徒刑執行完畢
    ，5年內再犯本件（竊盜、贓物部分）最重本刑為有期徒刑
    以上之罪，為累犯，除所犯侵占離本人所持有之物之罪外，
    應依刑法第47條第1項之規定加重其刑。再被告於犯罪事實
    欄著手攜帶兇器竊盜之犯罪行為尚屬未遂，爰依刑法第25
    條第2項之規定減輕其刑，並先加後減之。而其所犯上開4
    罪間，犯意各別，行為各異，應予分論併罰。爰審酌被告有
    多次犯罪前案之素行，堪認其等品行不佳，又再有本件之犯
    行，其行竊及侵占之目的在欲變賣金錢花用，犯罪動機及目
    的並非良善，惟被害人乙○○業已取回失竊之小貨車，被害
    人丙○○被竊之物品為電線等物，其價值不高，所生損害並
    非甚鉅，及被告坦承犯行之犯後態度等一切情狀，分別量處
    如主文所示之刑，並就罰金刑部分諭知易服勞役之折算標準
    ，就有期徒刑部分定其應執行之刑。至扣案之電鑽、鐵槌、
    板撬、斜口鉗、強力鉗、老虎鉗、電線剪、美工刀各1支、
    鋸子2支、螺絲起子5支、六角扳手4支、頭戴燈2個等物，係
    被告所有，且係供其分別為犯罪事實欄、犯行所用之物
    ，應依刑法第38條第1項第2款之規定宣告沒收。
據上論斷，應依刑事訴訟法第273條之1第1項、第299條第1項前
段，刑法第321條第1項第3款、第2項、第337條、第349條第1項
、第47條第1項、第25條第1、2項、第51條第5款、第42條第3項
前段、第38條第1項第2款，刑法施行法第1條之1判決如主文。
本案經檢察官丁○○到庭執行職務。
中　　華　　民　　國　　96　　年　　5 　　月　　4 　　日
                  刑事第四庭    法  官    林宜民
如不服本判決，應於送達後十日內向本院提出上訴狀（須附繕
本），上訴於台灣高等法院台中分院。
上正本證明與原本無異。
                                書記官    吳淑願
中　　華　　民　　國　　96　　年　　5 　　月　　4 　　日
附錄論罪科刑法條
所犯法條
 刑法第321條第1項第3款、第2項、第337條、第349條第1項
 中華民國刑法第321條
 （加重竊盜罪）
 犯竊盜罪而有左列情形之一者，處6月以上、5年以下有期徒刑：
 一於夜間侵入住宅或有人居住之建築物、船艦或隱匿其內而犯之
 者。
 二  毀越門扇、牆垣或其他安全設備而犯之者。
 三  攜帶兇器而犯之者。
 四  結夥三人以上而犯之者。
 五  乘火災、水災或其他災害之際而犯之者。
 六  在車站或埠頭而犯之者。
 前項之未遂犯罰之。
 中華民國刑法第337條
 （侵占遺失物罪）
 意圖為自己或第三人不法之所有，而侵占遺失物、漂流物或其他
 離本人所持有之物者，處 5 百元以下罰金。
 中華民國刑法第349條
 （普通贓物罪）
 收受贓物者，處 3 年以下有期徒刑、拘役或 5 百元以下罰金。
 搬運、寄藏、故買贓物或為牙保者，處5年以下有期徒刑、拘役
 或科或併科 1 千元以下罰金。
 因贓物變得之財物，以贓物論。
